臺灣高等法院高雄分院刑事判決　　　　96年度上易字第1006號
上　訴　人
即　被　告　丁○○
上列上訴人因竊盜案件，不服臺灣屏東地方法院96年度易字第26
6 號中華民國96年8 月9 日第一審判決（起訴案號：臺灣屏東地
方法院檢察署96年度偵字第1710號），提起上訴，本院判決如下
：
     主  文
上訴駁回。
     事  實
一、丁○○與趙儀勳為兄弟關係，渠2 人共同基於意圖為自己不
    法所有之犯意聯絡，自民國95年11月3 日起至同年11月13日
    止，分別於如附表一編號一至五所示之時間，共乘其母曾生
    妹所有、車號CP2-275 號重型機車，共同攜帶趙儀勳所有、
    客觀上足對人之生命、身體、安全構成威脅具有危險性，可
    作為兇器使用之剪刀、斜口鉗各1 把，前往如附表編號一至
    五所示之地點，以由趙儀勳持上開剪刀剪斷如附表編號一至
    五所示被害人所有之電纜線，丁○○則負責收拾剪斷之電纜
    線之方式，竊得如附表一編號一至五所示之電纜線，得手後
    2 人將所竊得如附表一編號一至三所示之電纜線變賣，所得
    均朋分花用。嗣於民國95年11月13日3 時50分許，丁○○與
    趙儀勳竊得如附表一編號四、五所示之電纜線後，欲騎乘上
    開機車離去時，為被害人甲○○發現而加以追趕，丁○○與
    趙儀勳乃隨即棄車逃逸，經甲○○報警後，始為警循線查悉
    上情，並扣得丁○○與趙儀勳遺留於現場之剪刀、斜口鉗各
    1 把、竊得之電纜線200 公尺（業經被害人甲○○具狀領回
    ）。
二、案經被害人甲○○、乙○○、丙○○訴由屏東縣警察局屏東
    分局報告臺灣屏東地方法院檢察署檢察官偵查起訴。
     理  由
一、前揭事實，已據上訴人即被告丁○○於警詢及原審偵審中供
    認不諱，核與共犯趙儀勳於警詢及原審偵審中供述，證人即
    被害人甲○○、乙○○、丙○○於警詢中證述情節相符，並
    有贓物領據1 紙附卷，剪刀、斜口鉗各1 把扣案可證。被告
    自白與事實相符，堪可採信。
二、按「接續犯」係指行為人就同一犯罪構成事實，以單一行為
    之數個舉動接續進行，以實現一個犯罪構成要件，侵害同一
    法益，而成立一個罪名，雖接續犯於犯罪行為完畢之前，其
    各個舉動與該罪之構成要件相符，但行為人主觀上係以其各
    個舉動僅為全部犯罪行為之一部，而客觀上，亦認係實施一
    個犯罪，是以僅成立一個罪名（最高法院71年台上字第2837
    號判例意旨參照）。查被告丁○○與趙儀勳竊取如附表一編
    號一、二所示電纜線之時間、地點，固屬密切接近，又竊取
    如附表一編號四、五所示電纜線之時間、地點，亦屬密接，
    惟被告2 人所竊取如附表一編號一、二所示電纜線乃分屬不
    同被害人所有，如附表一編號四、五所示之電纜線亦非相同
    被害人所有，是被告2 人竊取如附表一編號一、二所示電纜
    線，又竊取如附表一編號四、五所示電纜線之犯行，均非侵
    害同一法益；且訊據被告丁○○與趙儀勳均供承渠2 人總共
    犯5 件竊盜案，如附表一編號一、二所示地點，及如附表一
    編號四、五所示地點，分別相隔10公尺、1 條馬路，而為不
    同之漁塭等語，被告丁○○並供稱：漁塭電纜線電箱是分開
    的，剪1 個漁塭需要15公鐘的時間，我們到那裡剪完漁塭電
    纜線後，看隔壁還有，就繼續剪電纜線等語綦詳，足見被告
    2 人主觀上明知渠2 人竊取如附表一編號一、二所示電纜線
    ，又竊取如附表一編號四、五所示電纜線，乃分別為2 個竊
    盜行為，渠2 人之竊盜犯意，於竊取完如附表一編號一、四
    所示之電纜線後，即均屬完成，至其後分別再行竊取如附表
    一編號二、五所示之電纜線，均係基於另一竊盜犯意所為，
    從而被告2 人所犯竊取如附表一編號一、二所示電纜線之犯
    行，又竊取如附表一編號四、五所示電纜線之犯行，均為各
    別獨立之竊盜行為，分別侵害不同法益，自無從以接續犯論
    之。綜上所述，本件事證明確，被告2 人犯行均堪認定。
三、按刑法第321 條第1 項第3 款之攜帶兇器竊盜罪，係以行為
    人攜帶兇器竊盜為其加重條件，此所謂兇器，其種類並無限
    制，凡客觀上足對人之生命、身體、安全構成威脅，具有危
    險性之兇器均屬之，且祇須行竊時攜帶此種具有危險性之兇
    器為已足，並不以攜帶之初有行兇之意圖為必要，最高法院
    79年台上字第5253號著有判例可資參照。查扣案剪刀、斜口
    鉗均為具有相當鋒利程度或硬度之金屬器具，係足以殺傷人
    生命、身體之器械，顯為具有危險性之兇器，是被告丁○○
    與趙儀勳共同攜帶剪刀、斜口鉗竊取電纜線，雖僅係將之作
    為行竊之工具，自始並無用以行兇之意圖，仍應該當攜帶兇
    器竊盜罪。核被告丁○○、趙儀勳所為，均係犯刑法第321
    條第1 項第3 款之攜帶兇器竊盜罪。被告丁○○與趙儀勳就
    前揭5 次加重竊盜犯行，均有犯意聯絡及行為分擔，應分別
    論以共同正犯。又被告2 人之5 次竊盜犯行各具獨立性，均
    無從論以接續犯，業如前述，其每次行為皆可獨立成罪，應
    予分論併罰，檢察官認被告2 人所犯竊取如附表一編號一、
    二所示電纜線犯行、又竊取如附表一編號四、五所示電纜線
    犯行，分別構成接續犯，容有誤會，應予更正。被告之犯罪
    時間在96年4 月24日以前，所犯均為刑法第321 條第1 項第
    3 款之罪，宣告刑未逾有期徒刑1 年6 月，悉合於減刑條件
    ，應依中華民國96年罪犯減刑條例第2 條第1 項第3 款之規
    定，分別減其刑期二分之一，並分別就其減刑後之刑定其應
    執行之刑。原審因適用刑法第28條、第321 條第1 項第3 款
    、第38條第1 項第2 款、第51條第5 款、中華民國96年罪犯
    減刑條例第2 條第1 項第3 款、第7 條、第10條第1 項規定
    ，審酌被告年僅20餘歲，竟不知以正當工作賺取財物，而任
    意行竊他人財物，造成他人財產損失，惟念其犯後坦承犯行
    ，態度良好等一切情狀，量處如附表二所示之刑，並分別減
    其刑期二分之一後，定其應執行刑為有期徒刑1 年8 月。至
    扣案之剪刀、斜口鉗各1 把，均為被告之弟趙儀勳所有，用
    以行竊或預備行竊之物，已據趙儀勳供明在卷，均應予宣告
    沒收，認事用法，均無不合。被告上訴，仍執陳詞，指摘原
    判決就附表一編號一、二，及編號四、五部分未依接續犯一
    罪論處為不當，沒有理由，應予駁回。
四、被告經合法傳喚無正當理由不到庭，不待其陳述，逕行判決
    。
五、共犯趙儀勳部分，業經原審判處罪刑確定，併此說明。
據上論斷，應依刑事訴訟法第368條、第371條，判決如主文。
本案經檢察官蔡國禎到庭執行職務。
中　　華　　民　　國　　96　　年　　11　　月　　22　　日
                  刑事第二庭    審判長法  官   林正雄
                                      法  官   陳啟造
                                      法  官   黃壽燕
以上正本證明與原本無異。
本判決不得上訴。
中　　華　　民　　國　　96　　年　　11　　月　　23　　日
　　　　　　　　　　　　　　　　　　　書記官   高惠珠
附錄本判決論罪科刑法條：
中華民國刑法第321條第1項第3款
犯竊盜罪而有左列情形之一者，處6 月以上、5 年以下有期徒刑
：
三攜帶兇器而犯之者。
附表一：
 ┌──┬───────┬────────┬──────┬────┐
 │編號│ 犯 罪 時 間  │  犯 罪 地 點   │  竊得財物  │ 被害人 │
 │    │              │  （屏東縣）    │（電纜線）  │        │
 ├──┼───────┼────────┼──────┼────┤
 │一  │95年11月3日   │萬丹鄉田厝村    │約100公尺   │ 甲○○ │
 │    │凌晨3、4時許  │萬興段1895號    │（PVC600V   │        │
 │    │              │漁塭（養蝦場）  │3.5MM ）    │        │
 ├──┼───────┼────────┼──────┼────┤
 │二  │95年11月3日   │萬丹鄉田厝村    │約100 公尺  │ 乙○○ │
 │    │凌晨3、4時許  │萬興段1920號    │（PVC600V   │        │
 │    │              │漁塭            │3.5MM ）    │        │
 ├──┼───────┼────────┼──────┼────┤
 │三  │95年11月10日  │萬丹鄉崙頂村    │約30 公尺   │ 乙○○ │
 │    │凌晨3、4時許  │溪埔河川地漁塭  │（PVC600V   │        │
 │    │              │（前有路燈）    │8MM ）      │        │
 ├──┼───────┼────────┼──────┼────┤
 │四  │95年11月13日  │萬丹鄉崙頂村    │約100 公尺  │ 丙○○ │
 │    │凌晨3、4時許  │高屏溪河床      │（PVC600V   │        │
 │    │              │漁塭（養蝦場）  │3.5MM ）    │        │
 ├──┼───────┼────────┼──────┼────┤
 │五  │95年11月13日  │萬丹鄉田厝村    │約200 公尺  │ 甲○○ │
 │    │凌晨3、4時許  │高屏溪河床地    │（PVC600V   │        │
 │    │              │農田（養蝦場）  │5.5MM ）    │        │
 └──┴───────┴────────┴──────┴────┘
附表二（被告丁○○部分）：
┌──┬──────┬──────┬──────┬─────┬─────┐
│編號│犯罪事實    │  所犯罪名  │  所犯法條  │  宣告刑  │減刑後刑期│
├──┼──────┼──────┼──────┼─────┼─────┤
│一  │如附表一    │共同        │刑法第321條 │ 有期徒刑 │ 有期徒刑 │
│    │編號一所示  │攜帶兇器竊盜│第1 項第3 款│ 捌月     │ 肆月     │
├──┼──────┼──────┼──────┼─────┼─────┤
│二  │如附表一    │共同        │同上        │ 有期徒刑 │ 有期徒刑 │
│    │編號二所示  │攜帶兇器竊盜│            │ 捌月     │ 肆月     │
├──┼──────┼──────┼──────┼─────┼─────┤
│三  │如附表一    │共同        │同上        │ 有期徒刑 │ 有期徒刑 │
│    │編號三所示  │攜帶兇器竊盜│            │ 捌月     │ 肆月     │
├──┼──────┼──────┼──────┼─────┼─────┤
│四  │如附表一    │共同        │同上        │ 有期徒刑 │ 有期徒刑 │
│    │編號四所示  │攜帶兇器竊盜│            │ 捌月     │ 肆月     │
├──┼──────┼──────┼──────┼─────┼─────┤
│五  │如附表一    │共同        │同上        │ 有期徒刑 │ 有期徒刑 │
│    │編號五所示  │攜帶兇器竊盜│            │ 捌月     │ 肆月     │
└──┴──────┴──────┴──────┴─────┴─────┘
                                                  w
